臺灣高雄地方法院刑事裁定　　　　　　　95年度聲再字第38號
聲　請　人
即　被　告　甲○○
上列聲請人因傷害案件，對於本院中華民國95年9 月21日第二審
確定判決（95年度簡上字第718 號），聲請再審，本院裁定如下
：
    主  文
再審之聲請駁回。
    理  由
一、聲請意旨略以：(一)聲請人於原審審理中主張當時在場之代茂
    君及黃宗周均證稱未看見聲請人傷害告訴人孟三中，原審就
    上開足以影響判決之重要證據均漏未審酌；(二)依告訴人孟三
    中於偵查中提出之監視錄影帶畫面顯示，民國（下同）94年
    2 月11日上午9 時1 分，告訴人之弟持攝影機搭乘電梯到場
    ，若聲請人於當日9 時許傷害告訴人，告訴人之弟不可能未
    看見，而未以攝影機拍攝聲請人傷害告訴人之畫面，佐以告
    訴人之弟及第一位到場之警員均係告訴人在家中以電話通知
    或報警後，分別於同日9 時1 分、3 分到場，則聲請人實無
    可能於原審判決所認定之同日9 時許傷害告訴人，是參酌上
    開監視錄影帶所有畫面及顯示之時間，自可發現於告訴人之
    弟及第一位警員到場前，聲請人並無時間與告訴人發生衝突
    ，原審就此有利聲請人並影響判決之確實新證據未加審酌，
    爰依刑事訴訟法第420 條第1 項第6 款、第421 條規定聲請
    再審。
二、按刑事訴訟法第420 條第1 項第6 款所謂發見確實之新證據
    ，係指該證據於事實審法院判決前已經存在，為法院、當事
    人所不知，不及調查斟酌，至其後始行發見，且就證據本身
    形式上觀察，固不以絕對不須經過調查程序為條件，但必須
    顯然可認為足以動搖原有罪確定判決，而為受判決人無罪、
    免訴、免刑或輕於原判決所認罪名之判決者為限。此受理聲
    請再審之最後事實審法院，應就聲請再審理由之所謂「新證
    據」，是否具備事實審判決前已經存在，為法院、當事人所
    不知，事後方行發見之「嶄新性」，及顯然可認足以動搖原
    有罪確定判決，應為無罪、免訴、免刑或輕於原判決罪名之
    「顯然性」二要件，加以審查，為判斷應否准予開始再審之
    準據。二者均不可或缺，倘未兼備上開二種再審新證據之特
    性，即不能據為再審之原因（最高法院90年度台抗字第 132
    號裁定意旨參照）。次按不得上訴於第三審法院之案件，除
    前條之規定外，其經第二審確定之有罪判決，如就足生影響
    於判決之重要證據漏未審酌者，亦得為受判決人之利益，聲
    請再審，此為刑事訴訟法第421 條所明定。又所謂足以影響
    於判決之重要證據係指涉及罪責有無之證據；而所謂漏未審
    酌，係指於第二審判決前，已經發現並提出之證據，但法院
    漏未審酌者而言，倘所提出之證據已經法院依其自由心證而
    捨棄不採，則非漏未審酌，自無從依本條規定聲請再審，先
    予敘明。
三、經查：
  (一)證人即告訴人孟三中於偵查及原審審理時，就當天係因發現
    聲請人與其父黃宗周正毆打黃宗周前妻代茂君，告訴人即出
    言阻止，而請代茂君進入其高雄市○○區○○街12巷2 號8
    樓住處，並阻擋於門口以阻止聲請人及黃宗周入內，聲請人
    與告訴人因而發生口角，聲請人遂徒手毆打告訴人身體，並
    以腳踢告訴人之生殖器部位之主要情節，前後所述一致，核
    與證人即到場處理警員陳憲峰於原審審理時證稱：曾告知告
    訴人需驗傷始可提出告訴，如告訴人未受傷，應不會如此告
    知，工作紀錄簿係依據雙方說詞及現場所見情形紀錄，告訴
    人應該是有受傷，才會在工作紀錄簿記載告訴人受傷等語，
    互核大致相符，並佐以聲請人自承因孟三中介入其與代茂君
    之糾紛，而與告訴人發生口角進而互相拉扯及告訴人提出之
    94年2 月11日左營民眾診所驗傷診斷書、高雄市立聯合醫院
    94年2 月21日診斷證明書（診斷日期為94年2 月11日）所載
    告訴人之傷勢及其部位，綜合判斷聲請人確有毆打告訴人之
    事實。
  (二)至證人代茂君於偵查中係先證稱有看到聲請人與告訴人發生
    爭吵，因為伊被聲請人毆打，告訴人問聲請人是何人及為何
    打人，聲請人即朝告訴人丟擲滅火器，嗣改稱伊未親眼看到
    聲請人朝告訴人丟擲滅火器，沒看到發生何事，也沒有聽到
    其2 人爭吵之聲音云云（見偵字第27835 號卷第50至51頁）
    ，是代茂君就聲請人有無持滅火器丟擲告訴人及其2 人有無
    發生爭吵等情，前後證述不一，已有可疑；且聲請人業已自
    承因告訴人介入其與代茂君之糾紛，而與告訴人發生口角及
    互相拉扯等語，足見代茂君所證未見其2 人發生爭吵云云，
    與事實不符，尚難採信。另黃宗周於警詢時係供稱其當日未
    與告訴人發生事端，亦未持柺杖毆打告訴人（見同上偵卷第
    10頁），是其係就其與告訴人間是否發生衝突之情節，而為
    上開供述，自與聲請人是否毆打告訴人之認定無涉。足見證
    人代茂君上開證詞，非但前後矛盾不一，且所證未見聞雙方
    爭吵云云，顯與事實不合；至證人黃宗周警詢所述，又與本
    案事實無關，是依前揭說明，伊等前揭證詞既不足以影響本
    院原判決之認定，自不合於足生影響於原判決之重要證據漏
    未審酌之情形，而不得據之為再審理由。
  (三)另告訴人於偵查中提出之光碟影片，經聲請人聲請複製後，
    自行剪輯當日8 時47分起至9 時50分之畫面共23張，提出於
    原審法院，有呈報狀及陳情書可參（見簡字卷第42至67頁、
    簡上卷第107 至133 頁），上開書狀均附有9 時1 分11秒告
    訴人之弟出現在電梯之畫面（見簡字卷第53頁、簡上卷第11
    8 頁），是該證據於事實審法院判決前已經存在，且為當事
    人所知，並經聲請人提出於法院審酌，依前揭說明，上開錄
    影剪輯之畫面自不具事後方行發見之「嶄新性」，而非「新
    證據」；且依原判決所認定之事實，聲請人係於當日9 時許
    在告訴人住家門口毆打告訴人，故告訴人之弟於之後之9 時
    1 分11秒出現在電梯內，當時尚未抵達告訴人住家，致其到
    達之後，未能親見聲請人毆打告訴人，並予以拍攝，亦屬常
    情；且告訴人迭稱聲請人係在其住家門外傷害告訴人，電梯
    內之攝影機祇能拍攝到電梯之內外，無法拍攝到其住家外面
    等語，是電梯內攝影機未能拍攝到聲請人於告訴人住家外傷
    害告訴人之畫面，亦合乎常理，是尚難以無聲請毆打告訴人
    之畫面可資參酌，即排除聲請人傷害告訴人之可能性；上開
    告訴人之弟於9 時1 分出現在電梯內之畫面，固可證明告訴
    人之弟於案發後極短之時間出現在告訴人住家之電梯，然其
    出現之時，被告毆打之行為業已完成，是上開錄影畫面尚未
    達顯然可認足以動搖原有罪確定判決之程度；另遍查聲請人
    提出之錄影畫面，並無9 時3 分警員到場之畫面，亦經本院
    調閱原確定判決之案卷查核無訛，既無上開畫面可資原審審
    酌，自不生法院對聲請人有利並影響判決之確實新證據未加
    審酌之情形，可見本案並無所謂該證據於事實審法院判決前
    已經存在，為法院、當事人所不知而不及調查斟酌，至其後
    始行發見之情形存在，與刑事訴訟法第420 條第1 項第6 款
    所謂發見確實之新證據之要件，即有不符。
四、綜上所述，聲請人之主張並未該當刑事訴訟法第420 條第1
    項第6 款及第421 條規定之再審要件，從而本件聲請係無理
    由，應予駁回。
據上論斷，應依刑事訟訴法第434 條第1 項，裁定如主文。
中　　華　　民　　國　　96　　年　　3 　　月　　30　　日
                刑事第十三庭審判長法  官  高思大
                                  法  官  葉啟洲
                                  法　官  方錦源
以上正本證明與原本無異。
如不服本裁定，應於送達後5日內，向本院提出抗告狀。
中　　華　　民　　國　　96　　年　　3 　　月　　30　　日
                                  書記官  鄧思辰
